【裁判字號】    95,小上,17
【裁判日期】    950227
【裁判案由】    給付借款
【裁判全文】
臺灣高雄地方法院民事裁定              95年度小上字第17號
上  訴  人  台灣中小企業銀行股份有限公司
法定代理人  乙○○
訴訟代理人  丙○○
被 上訴 人  甲○○
右當事人間請求給付借款事件，上訴人對於民國95年1 月10日本
院94年度鳳小字第1899號民事判決提起上訴，本院裁定如下：
    主        文
上訴駁回。
第2審訴訟費用新台幣壹仟伍佰元由上訴人負擔。
    理      由
一、按對於小額程序之第1 審判決上訴，非以其違背法令為理由
    ，不得為之；所謂判決違背法令，乃指判決不適用法規或適
    用不當；而上訴不合程式或已逾期間或法律上不應准許者，
    第2審法院應以裁定駁回之，民事訴訟法第436條之24 第2項
    、第436 條之32第2 項準用第468 條及第444 條第1 項前段
    分別定有明文。又當事人提起上訴，如依民事訴訟法第468
    條規定，以小額程序之第一審判決有不適用法規或適用法規
    不當為理由時，其上訴狀或理由狀應有具體之指摘，並揭示
    該法規之條項或其內容，若係成文法以外之法則，應揭示該
    法則之旨趣，倘為司法院解釋或最高法院之判例，則應揭示
    該判解之字號或其內容，如依民事訴訟法第469 條第1 款至
    第5 款所列情形為理由時，其上訴狀或理由書應揭示合於該
    條款之事實，上訴狀或理由書如未依此項方法表明，或其所
    表明者，顯與上開法條規定不相合時，即難認為已對小額程
    序之第1 審判決之違背法令有具體之指摘，其上訴自難認為
    合法（最高法院71年台上字第314 號判例參照）。
二、本件上訴人於民國95年1 月25日提出上訴理由狀主張：原判
    決以兩造原信用卡契約所定之利率為週年利率15% ；並非依
    週年利率17% 計息，及按逾期6 個月以內按此利率10% ，逾
    期在6 個月以上者，按此利率20% 計算之違約金，故駁回上
    訴人前開利息及違約金之聲明。惟上訴人已將變更後之利率
    及違約金約定條款於94年2 月隨帳單送達予被上訴人，被上
    訴人於同年6 月及7 月間均有消費之事實，且對於變更後之
    約定並未提出異議，可見被上訴人已默示承諾變更後之利息
    及違約金之約定，原審漏未審酌及此，遽予伊敗訴之判決，
    為此提起上訴，並聲明：(一)原判決廢棄。(二)被上訴人應給付
    上訴人新台幣96,825元，及自94年7 月8 日起至清償日止按
    週年利率17% 計算之利息，暨逾期在6 個月以內，按上開利
    率10% ，逾期在6 個月以上，按上開利率20% 計算之違約金
    。
三、經查：本件上訴意旨，無非指摘原審未依信用卡契約變更後
    之利息及違約金內容，為其有利之判決，因而提起上訴。惟
    上訴意旨指摘之事項，業據原審於判決理由敘明上訴人片面
    變更信用卡消費款利息及違約金之約定，並未經被上訴人同
    意，故不生變更契約之效力綦詳（參閱原審判決第2 頁、第
    三段），且按所謂默示之意思表示，係依表意人之舉動或其
    他情事，足以間接推知其效果意思者而言，若單純之沈默，
    則除有特別情事，依社會觀念可認為一定意思表示者外，不
    得謂為默示之意思表示（最高法院29年上字第762 號判例參
    照）。上訴人並未於原審舉證有何特別情事，足證被上訴人
    於變更契約之帳單寄送後仍有持卡消費之事實，即可認已默
    示承諾依變更後之信用卡契約計算利息及違約金，而對原審
    論駁其聲明之理由任加指摘，核與原判決有無違背法令尚屬
    無涉。此外上訴人並未具體說明原判決究有如何不適用法規
    或適用不當之處，亦未揭示該法之條項、成文法以外之法則
    或司法院解釋、最高法院之判例，亦未揭示違背法令之具體
    事實。綜上，依首述說明，其上訴自非合法，應予駁回。
四、末按於小額訴訟之上訴程序，法院為訴訟費用之裁判時，應
    確定其費用額，民事訴訟法第436條之19第1 項、第436條第
    32第1 項規定甚明，查本件第2 審訴訟費用為1,500 元，爰
    確定由上訴人負擔。
五、依民事訴訟法第436條之32第1項、第2項、第444條第1項、
    第436 條之19第1 項、第463 條、第95條、第78條，裁定如
    主文。
中    華    民    國    95    年    2     月    27    日
            民事鳳山分庭審判長法  官  王伯文
                              法  官  郭文通
                              法  官  李代昌
正本係照原本作成。
本裁定不得抗告。
中    華    民    國    95    年    2     月    27    日
                              書記官  林豐富


司法院資訊處製作；財團法人民間司法改革基金會備份。
